# 新收入准则下，原建造合同准则还适用吗

提问人：vivienne007 时间：2020-07-07 09:24:00
请问：
（ 1 ）新收入准则实施之后，原来的企业会计准则第 15 号–建造合同作废了吗？
（ 2 ）对于建造合同形成的资产减值，原来是适用《企业会计准则第 15 号-建造合同》，我理解，新收入准则下，建造合同按一段时间确认的收入形成的合同资产或应收账款，或按某个时点确认收入形成的应收账款，其相应的减值，现在需要适用《企业会计准则第 22 号–金融工具确认和计量》（财会[2017]7号）。
（ 3 ）某一时段建造合同，原工程施工、工程结算形成的存货，新收入准则下，其当期全部成本计入合同履约成本，期末结转营业成本，也就不会形成存货了，是这样吗。
谢谢！

回答人：chenyiwei
1 、新收入准则生效后，原建造合同准则同步废止。
2 、建造合同形成的合同资产或者应收账款的减值适用金融工具准则；建造合同相关的合同履约成本、合同取得成本所形成的资产的减值适用新收入准则。
3 、不排除合同履约成本、合同取得成本在期末仍有余额，此时应对照新收入准则第二十六条和第二十八条判断其是否符合资本化条件。不排除仍有期末余额。